臺灣高等法院臺南分院刑事裁定
110年度聲字第85號
聲  請  人  
即受刑人    陳鴻慶



上列受刑人因違反毒品危害防制條例等案件，聲請重新裁定數罪
併罰，本院裁定如下：
    主  文
聲請駁回。
    理  由
一、聲請意旨略以：聲請人於94年間因竊盜案件經臺灣嘉義地方
    法院以94年度嘉簡字第582號判決判處有期徒刑6月，緩刑4
    年，後因竊盜及槍砲案件96年執減更字第2512號減刑後裁定
    為有期徒刑11月15日而撤銷緩刑，因上開竊盜案件6月徒刑
    得易科罰金，受刑人亦將竊盜罰金繳納，僅服刑11月15日之
    竊盜及槍砲案件，該案服刑時之累進處遇為初犯。嗣服刑半
    年後，因毒品買賣案件遭起訴，定應執行刑共18年，卻以累
    犯罰之，此部分有違憲不符之處；聲請人所犯毒品買賣案件
    案發時間均於繳納罰金之前，且得以合併96年度執減更字第
    2512號竊盜及槍砲案件；又竊盜及槍砲案件執行指揮係初犯
    ，聲請人服刑至今尚未出監，理應後續另案判刑確定合併屬
    初犯，然前開毒品買賣案件卻以累犯罰之，此部分有違憲不
    符之處，影響聲請人提報假釋權益。基於維護聲請人提報假
    釋之權益，提出異議，懇請重新裁定聲請人累進處遇為初犯
    ，使聲請人得如期提報假釋等語。
二、按受徒刑之執行完畢，或一部之執行而赦免後，5年以內故
    意再犯有期徒刑以上之罪者，為累犯，加重本刑至二分之一
    ，刑法第47條第1項定有明文。而是否應依刑法第47條累犯
    加重之規定加重其刑，乃適用法則當否之問題，於判決確定
    後，僅能循非常上訴程序救濟，無從以聲請法院更正之方式
    辦理。又累進處遇之晉級及累犯受刑人責任分數之增加，乃
    監獄之處遇權限，非刑事法院所能審認。查本件聲請人主張
    其所犯販賣毒品案件經本院以累犯論處，影響其累進處遇權
    益，經核聲請人前案紀錄，聲請人所指應係本院97年度上訴
    字第41號刑事判決，該案認聲請人所犯連續販賣第二級毒品
    （一罪）、販賣第二級毒品（二罪）、販賣第一級毒品（六
    罪）、販賣第一級毒品未遂（一罪）均構成累犯，經判處罪
    刑並合併定其應執行刑為有期徒刑18年，聲請人不服提起上
    訴，亦經最高法院以97年度台上字第3376號判決駁回上訴而
    確定，則諭知累犯之判決既已確定，揆諸前揭說明，即便確
    有聲請人所指不應論以累犯而誤論累犯之適用法則不當情形
    ，亦僅能循非常上訴程序救濟。聲請人向本院聲請重新裁定
    累進處遇，於法無據，不能准許，應予駁回。
三、依刑事訴訟法第220條，裁定如主文。
中　　華　　民　　國　　110 　年　　1 　　月　　27　　日
                  刑事第七庭    審判長法  官  吳勇輝
                                      法  官  吳錦佳
                                      法  官  周紹武
以上正本證明與原本無異。
如不服本裁定，應於收受本裁定後五日內向本院提出抗告狀。
　　　　　　　　　　　　　　　　　　　書記官  楊宗倫 　
中　　華　　民　　國　　110 　年　　1 　　月　　27　　日